# 具有ipo专项复核资格的会计师事务所有哪些啊？

提问人：blueskywy403 时间：2011-06-09 17:52:27
请问各位大侠，具有ipo专项复核资格的事务所有哪些啊？是所有有证券从业资格的事务所都是具有ipo专项复核资格的事务所吗？

回答人：chenyiwei
2003 年 2 月，证监会发行部发布《股票发行审核标准备忘录第 16 号—首次公开发行股票的公司专项复核的审核要求》的第一稿，其中规定了 15 家可以执行专项复核业务的事务所。该备忘录于 2003 年 12 月 16 日修改，修改后的规定为“审核过程中，发行监管部认为必要时，可委托具备证券执业资格的会计师事务所对公司财务资料进行专项复核”，也就是不再指定具体的名单，但最终的选择权仍然在发行监管部。 2006 年IPO“新老划断”重启时，该备忘录被保留，但实务中已经很少用到。